【裁判字號】    97,審易緝,3
【裁判日期】    970827
【裁判案由】    偽造文書等
【裁判全文】
臺灣高雄地方法院宣示判決筆錄         97年度審易緝字第3號
公  訴  人  臺灣高雄地方法院檢察署檢察官
被      告  甲○○
                    號
上列被告因偽造文書等案件，經檢察官提起公訴（96年度偵字第
30711 號），因逃匿經本院發布通緝，於緝獲後，檢察官聲請本
院改依協商程序而為判決，本院合議庭認為適當，裁定由受命法
官獨任進行協商判決程序，於中華民國97年8 月27日下午4 時在
刑事第七法庭宣示判決，以代判決書，出席職員如下：
    法  官  蔡廣昇
    書記官  林豐富
    通  譯  鍾宛秀
法官起立朗讀判決主文、犯罪事實要旨、處罰條文，及告以上訴
限制、期間並提出上訴狀之法院，且諭知記載其內容：
一、主  文：
    甲○○共同意圖營利而違反任何人不得媒介外國人非法為他
    人工作之規定，處有期徒刑肆月，減為有期徒貳月，如易科
    罰金，以銀元佰元即新台幣玖佰元折算壹日。
二、犯罪事實要旨：
    甲○○與張偉智（業經判決）共同基於意圖營利媒介外國人
    非法工作之犯意聯絡及行使公務員登載不實文書之概括犯意
    聯絡，由張偉智提供旅遊食宿費用及支付5 萬元為代價，與
    無結婚真意之甲○○於民國93年8 月23日，同搭機前往印尼
    國雅加達市，經由張偉智安排，甲○○與王恩達於雅加達市
    政府居民事務處辦理假結婚登記後，張偉智、甲○○於同年
    9 月2 日先行返臺，而於同年月19日，經我國駐印尼臺北經
    濟貿易代表處簽發辦理結婚證件之認證文件後，張偉智、甲
    ○○於93年10月27日持上開認證文件至高雄市左營區戶政事
    務所，由甲○○填寫結婚登記申請書申請辦理其與王恩達之
    結婚登記，使該不知情之承辦公務員將甲○○與印尼國人王
    恩達於93年8 月23日結婚之不實事項登記於其職務上所掌之
    戶籍資料公文書上，復在甲○○之國民身分證背面配偶欄處
    登記王恩達姓名，足以生損害於我國戶政機關對於戶籍管理
    之正確性。王恩達於取得前開登載不實之戶籍謄本後，便先
    後於93年11月10日以配偶來台探親名義，填寫「中華民國簽
    證申請表」，向我國駐印尼臺北經濟貿易代表處申請居留簽
    證而行使之，使承辦之公務員不知有偽而據以核發王恩達之
    停留簽證（180 日），並於該簽證上註記欄登載不實之「
    TS- 配偶甲○○ID NO.Ｚ000000000」，足生損害於外交機關
    核發居留簽證及對於外國人來台管制之正確性。王恩達於同
    年12 月2日入境臺灣後，隨由張偉智帶同王恩達前往不知情
    陳建畿位在高雄市○○區○○路498 號10樓住處從事幫傭之
    工作，並每月抽取佣金5000元，嗣於96年10月27日為警查獲
    。
三、處罰條文：就業服務法第64條第2 項，刑法第2 條第1 項前
    段、第11條前段、第216 條、第214 條，修正前刑法第28條
    、第41條第1 項、第55條，中國民國罪犯減刑條例第2 條第
    1 項第3 款、第7 條、刑法施行法第1 條之1 、（廢止前）
    罰金罰鍰提高標準條例第2 條。
四、附記事項：
  (一)按在中華民國領域外之駐外使領館或相類辦公處所犯罪，原
    則上仍應視為在我國領域外犯罪，不受我國刑法之規範（最
    高法院58年度台非字第129 號判決參照），然所犯倘為刑法
    第5 條所列之罪，則例外仍有我國刑法之適用。查被告等人
    持使公務員登載不實之戶籍謄本向位在印尼之我國駐印尼臺
    北經濟貿易代表處申請印尼國人來台之停（居）留簽證，使
    承辦之公務員不知有偽而據以核發上開之停（居）留簽證，
    並於各該簽證上註記欄登載不實配偶等之事項，係犯刑法第
    216 條、第214 條之行使使公務員登載不實公文書及第214
    條之使公務員登載不實罪，核屬刑法第5 條第5 款之罪，仍
    有我國刑法之適用，起訴書固未論及上開犯行，惟此部分犯
    行與起訴部分有連續犯之裁判上之一罪關係，本院自得併予
    審理，併此指明。
  (二)被告係於中華民國96年罪犯減刑條例施行後之97年5 月30日
    經本院發布通緝後緝獲，尚無該條例第5 條所定不得減刑事
    由，仍應依該條例規定減刑，附此敘明。
五、協商判決除有刑事訴訟法第455 條之4 第1 項第1 款於本訊
    問程序終結前，被告撤銷協商合意或檢察官撤回協商聲請者
    ；第2 款被告協商之意思非出於自由意志者；第4 款被告所
    犯之罪非第455 條之2 第1 項所定得以協商判決者；第6 款
    被告有其他較重之裁判上一罪之犯罪事實者；第7 款法院認
    應諭知免刑或免訴、不受理者情形之一，及違反同條第2 項
    「法院應於協商合意範圍內為判決；法院為協商判決所科之
    刑，以宣告緩刑或2 年以下有期徒刑、拘役或罰金為限」之
    規定者外，不得上訴。
六、如有前項得上訴之情形者，得自收受判決送達後10日內，向
    本院提出上訴書狀，上訴於第二審法院。
中    華    民    國    97    年     8    月    27    日
                  臺灣高雄地方法院刑事第七庭
                              書記官  林豐富
                              法  官  蔡廣昇
以上正本證明與原本無異。
中    華    民    國    97    年     8    月    27    日
                              書記官  林豐富
附錄本案論罪科刑依據之法條：
就業服務法第45條
（媒介外國人之禁止）
任何人不得媒介外國人非法為他人工作。
就業服務法第64條第2項
意圖營利而違反第45條規定者，處3 年以下有期徒刑、拘役或科
或併科新臺幣120 萬元以下罰金。
中華民國刑法第214條
（使公務員登載不實罪）
明知為不實之事項，而使公務員登載於職務上所掌之公文書，足
以生損害於公眾或他人者，處3 年以下有期徒刑、拘役或5 百元
以下罰金。
中華民國刑法第216 條（行使偽造變造或登載不實之文書罪）
行使第210 條至第215 條之文書者，依偽造、變造文書或登載不
實事項或使登載不實事項之規定處斷。


司法院資訊處製作；財團法人民間司法改革基金會備份。
